【裁判字號】    98,訴,339
【裁判日期】    990719
【裁判案由】    毒品危害防制條例
【裁判全文】
臺灣士林地方法院刑事判決               98年度訴字第339號
公  訴  人  臺灣士林地方法院檢察署檢察官
被      告  己○○
選任辯護人  金學坪律師
            簡欣儀律師
上列被告因毒品危害防制條例案件，經檢察官提起公訴（98年度
偵字第2369號），本院判決如下：
    主  文
己○○所犯如附表一各欄所示之罪，各處如附表一各欄所示之有
期徒刑；附表一編號各沒收欄所示犯罪所得之金額，如全部或一
部不能沒收時，以其財產抵償之。應執行有期徒刑捌年，新臺幣
捌仟陸佰元均沒收之，如全部或一部不能沒收時，以其財產抵償
之。
其餘被訴販賣第三級毒品部分均無罪。
    事  實
一、己○○明知愷他命（俗稱K 他命）為毒品危害防制條例第2
    條第2 項第3 款所規範之第三級毒品，不得非法販賣，竟意
    圖營利，基於販賣第三級毒品愷他命之犯意，於民國97年間
    ，分別在臺北巿中山區○○○路、臺北市東區夜店等處，向
    綽號「阿人」、「阿不」及「陳國緯」等姓名年籍不詳男子
    ，以愷他命每包新臺幣（下同）300 元或350 元不等之價格
    購入後，以其持用之門號0000000000、0000000000號行動電
    話聯絡進行交易，分別販賣毒品予：
(一)與乙○○（綽號「瞳瞳」）持用之門號0000000000號行動電
    話聯繫後，以每包愷他命600 元之價格，於附表二編號一至
    五所示時間、地點，以附表二編號一至五所載價格、數量，
    共五次販賣第三級毒品愷他命予乙○○。
(二)與甲○○（綽號「小安」）持用之門號0000000000號行動電
    話聯繫後，於附表二編號六所示時間、地點，以800 元販賣
    第三級毒品愷他命1 包予甲○○。
二、案經臺北市政府警察局中山分局報請臺灣士林地方法院檢察
    署檢察官提起公訴。
    理  由
壹、證據能力
一、按被告之自白，非出於強暴、脅迫、利誘、詐欺、疲勞訊問
    、違法羈押或其他不正之方法，且與事實相符者，得為證據
    ，刑事訴訟法第156 條第1 項定有明文。被告之辯護人於本
    院準備程序雖陳述被告於97年10月23日之警詢筆錄無證據能
    力云云，但並未主張該警詢自白係非出於被告之自由意志；
    另被告雖同稱其警局所述不實在，但亦未陳述司法警察係出
    於不正之方法而得，僅供稱其當時頭腦昏沉，從前晚11點被
    送到拘留室，隔天3 點才偵訊，所述不實在云云。惟依本件
    臺北市政府警察局中山分局移送書所載，被告係於98年1 月
    20日21時30分被拘捕，經警於當日詢問製作該日之警詢筆錄
    後，並未將之移送檢察官；嗣於同月23日中午12時30分又經
    被告同意隨同警方返隊接受詢問，再製作97年10月23日之警
    詢筆錄，是該97年10月23日警詢筆錄之製作並無被告所述之
    情形，且被告復未指出其該次警詢中究承辦之司法警察有何
    違背其任意性而取得其自白之情形，甚且稱其於警詢中供述
    之毒品係從「藥藥」處而來（其於警詢中稱「藥藥」之人，
    經警循線追查係丁○○，嗣經檢察官為不起訴處分）之供述
    為實在，觀之其97年10月23日警詢筆錄起訖時間係當日中午
    12時30分起至下午14時35分止，並非夜間訊問，難認被告該
    警詢筆錄有何非出自於任意性之供述，或違反夜間訊問之規
    定，自有證據能力。至該警詢筆錄能否證明被告犯罪，則為
    證據證明力問題，先予敘明。
二、刑事訴訟法第159 條第1 項規定：「被告以外之人於審判外
    之言詞或書面陳述，除法律有規定者外，不得作為證據」，
    被告之辯護人既爭執證人乙○○、甲○○、丁○○於警詢之
    證據能力，則該等證人於警詢之陳述自無證據能力，但仍得
    以之彈劾或確證渠等於本院證述之可信性。
三、按檢察官職司追訴犯罪，就審判程序之訴訟構造言，檢察官
    係屬與被告相對立之當事人一方，偵查中對被告以外之人所
    為之偵查筆錄，或被告以外之人向檢察官所提之書面陳述，
    性質上均屬傳聞證據。自理論上言，如未予被告反對詰問、
    適當辯解之機會，一律准其為證據，似有違當事人進行主義
    之精神，對被告之防禦權亦有所妨礙；然而現階段刑事訴訟
    法規定檢察官代表國家偵查犯罪、實施公訴，必須對於被告
    之犯罪事實負舉證之責，依法其有訊問被告、證人及鑑定人
    之權，證人、鑑定人且須具結，而實務運作時，偵查中檢察
    官向被告以外之人所取得之陳述，原則上均能遵守法律規定
    ，不致違法取供，其可信性極高，為兼顧理論與實務，乃於
    修正刑事訴訟法時，增列第159 條之1 第2 項，明定被告以
    外之人（含被害人、證人等）於偵查中向檢察官所為陳述，
    除顯有不可信之情況者外，得為證據，並於92年9 月1 日施
    行（最高法院93年度台上字第2397號判決意旨參照）。且偵
    查係採糾問原則，由檢察官主導，重在合目的性之追求，而
    「詰問」乃偵查程序之一部，除預料證人、鑑定人於審判時
    不能訊問之情形外，檢察官可視實際情況，決定是否命被告
    在場，讓被告得親自詰問證人、鑑定人，此為刑事訴訟法第
    248 條所明定，故刑事訴訟法第159 條之1 第2 項所指得為
    證據之被告以外之人於偵查中向檢察官所為之陳述，其證據
    能力不因偵訊證人、鑑定人當時被告不在場，未親自詰問證
    人、鑑定人而受影響，僅於審判期日該證據須經合法調查（
    包括交互詰問程序），始得作為判斷之依據（最高法院97年
    度台上字第603 號判決意旨參照）。本件證人乙○○、甲○○、丁○○於偵查中之證述既經具結（證人甲○○於98年4
    月7 日偵查中之證述雖未具結，但其前於98年3 月10日偵查
    中作證時已經具結，且檢察官於98年4 月7 日訊問時並告知
    其先前之具結仍有效力），縱於偵查中未經交互詰問，其證
    據能力自不受影響。且本院已依聲請傳喚該等證人到庭實施
    交互詰問，業經合法調查，被告選任之辯護人質疑上開證人
    等於偵查中之證述無證據能力云云，自無足採。
四、再按被告以外之人於審判外之陳述，雖不符合同法第159 條
    之1 至第159 條之4 之規定，但經當事人於審判程序同意作
    為證據，法院審酌該言詞陳述或書面陳述作成時之情況，認
    為適當者，亦得為證據。當事人、代理人或辯護人於法院調
    查證據時，知有第159 條第1 項不得為證據之情形，而未於
    言詞辯論終結前聲明異議者，視為有前項之同意，刑事訴訟
    法第159 條之5 定有明文。本判決以下所引用之各該被告以
    外之人於審判外之陳述（包含書面陳述），雖屬傳聞證據，
    被告及其辯護人於本院準備程序及審判期日中除爭執證人乙○○、甲○○、丁○○於警詢陳述之證據能力外，餘均表示
    同意作為證據方法而不予爭執，且迄至言詞辯論終結前亦未
    再聲明異議，本院審酌上開被告及其辯護人不爭執之證據資
    料製作時之情況，尚無違法不當及證明力明顯過低之瑕疵，
    亦認為以之作為證據應屬適當，故揆諸前開規定，逕依刑事
    訴訟法第159 條之5 規定，認該證據資料均有證據能力。
貳、有罪部分
一、訊據被告己○○於本院矢口否認有販賣第三級毒品愷他命之
    犯行，辯稱：伊於警詢所述不實在。伊曾借證人乙○○3 次
    金錢，金額共39000 元，乙○○以面交方式還了25000 元，
    還欠14000 元，伊未販賣愷他命給她。乙○○確實有傳簡訊
    說放二的事情，但是伊沒有理她。至於證人甲○○，伊並不
    認識，所以不可能跟他借錢，甲○○不是「小安」，是他有
    個朋友叫「小安」云云。
二、經查：
(一)犯罪事實一（一）部分：
１、此據證人乙○○於本院證述屬實（本院卷第81-84 頁），其
    所證稱之有將向被告買毒品之錢及向被告借貸款項一起委託
    友人丙○○匯款予被告所有之中國信託銀行帳戶一節，亦據
    證人丙○○於本院證述確有受乙○○之託以ATM 轉帳方式匯
    款無誤（本院卷第110-112 頁）。雖證人丙○○稱係從其安
    泰銀行南門分行或國泰世華銀行南門分行之帳戶匯出，而經
    本院向該二銀行分行查詢並無丙○○與被告所有中國信託銀
    行帳號0000-00-00000-0-0 號之往來記錄，嗣本院再向國泰
    世華銀行查詢丙○○於該銀行之全部開戶資料，證人丙○○
    除於南門分行開戶外，於該銀行古亭分行尚有開設00000000
    0000號之帳戶，且該帳戶分別於97年10月7 日、22日及31日
    有以提款機轉至被告所有上開中國信託銀行帳號各10000 元
    （另有手續費17元）之記錄，有國泰世華銀行99年5 月19日
    國世銀業控字第0990001307號函覆丙○○之交易明細可稽（
    本院卷第148-152 頁），是證人所證述之由該行南門分行轉
    出部分，當係記憶錯誤所致。而此交易明細並與本院另向中
    國信託銀行查詢被告所有上開帳號之歷史交易查詢報表內容
    （本院卷第135-137 頁）相符，被告於本院自承與證人丙○○不認識，亦無金錢往來（本院卷第168 頁），足認證人丙○○上開轉帳確係證人乙○○證述之將向被告購買毒品之錢
    與借款一併委由丙○○匯款無訛，證人乙○○於本院之證詞
    自堪採信。
２、被告於97年10月23日警詢中亦供稱：「瞳瞳」傳送簡訊內容
    中「你那記下來我差你多少~ 你銀行帳號我沒記」，是「瞳
    瞳」要歸還我之前向我買K 他命的錢，他向我要帳號要把買
    K 他命的欠款匯給我的意思；簡訊內容中「幫我放二」是「
    瞳瞳」之人以600 元向我購買2 包K 他命的意思；簡訊內容
    中「幫我放昨那台二」是「瞳瞳」之人要我把2 包K 他命放
    在他住家附近的某1 輛機車後，他再下來拿K 他命的意思等
    語（偵卷第11頁），與證人乙○○於本院證述內容同，被告
    於警詢自白綽號「瞳瞳」之乙○○有向其購買愷他命一節，
    自與事實相符，堪信為真。
３、雖被告以證人乙○○於警詢陳述之在97年11月初有將購買K
    他命的錢共5400元以朋友莊先生帳號轉帳給被告中國信託銀
    行帳戶內（偵卷第32頁），而被告之該銀行帳戶內，於97年
    11月並無匯入5400元之記錄而質疑證人所言不實。惟證人乙○○於本院供稱係因當時發生事情時有嗑藥，已經記不清楚
    ，在警局所述金額及時間都是大概，不是精確數字等語（本
    院卷第168 頁）。觀之上開所述之證人丙○○於國泰世華銀
    行古亭分行帳戶中確有以提款機轉帳方式匯錢進入被告之中
    國信託銀行帳戶內，且證人乙○○供稱有將買毒品的錢與欠
    款混在一起一併返還，亦難認其於警局所供述之買毒品之錢
    共5400元有何不實之處而得以彈劾其於本院證述之可信性。
(二)犯罪事實一（二）部分：
１、此據證人甲○○於偵查中及本院證述確向被告詢問要買2 包
    愷他命，但被告只給1 包，其施用半包，剩下交給朋友等語
    （偵卷第167-168 頁、第200 頁、本院卷第66頁），並有自
    被告持用門號0000000000號手機中翻拍有「藥咖小安」者傳
    送簡訊「我要二下」之內容可證（偵卷第84頁），及該手機
    通訊錄中「藥咖小安」者之門號0000000000號經查確係甲○○所申辦，亦有通聯調閱查詢單可參（偵卷第93頁）。被告
    於97年10月23日警詢筆錄中復供承：…藥咖小安0000000000
    …有跟我拿過K 他命，都是以電話連絡約地方交易等語（偵
    卷第9 頁）。
２、被告雖舉證人戊○○以證明甲○○並非其所認識之「小安」
    之人，而證人戊○○於本院固證述甲○○並非其所認識之「
    小安」，然於辯護人詰問時卻證稱被告不認識「小安」，且
    無法應檢察官要求提供其所認識之「小安」之年籍資料及聯
    絡電話，嗣又證稱其與「小安」聯絡係透過被告之前後不一
    之證詞（本院卷第121-126 頁），所述自不足採。
３、再證人甲○○曾於警詢中陳稱因搜索票執行時效已過，故不
    同意警方檢視其0000000000號行動電話相關聯繫內容（偵卷
    第43頁）。證人甲○○若與被告不相識，並刻意誣陷被告，
    又何須如此遮掩？且於本院證述時又改稱是以被告積欠其之
    債務相抵。至證人甲○○於本院證述之以債務相抵一節，其
    先證稱抵幾百元債務（本院卷第66頁），嗣稱沒有說抵多少
    （同卷第70頁），又改稱之前欠其2 、3000元，一欠抵掉之
    前所有欠款（同卷第73頁）云云，足見所謂毒品價金以債務
    相抵之事當係事後維護被告之詞，自以其偵查中證稱之以8
    、900 元向被告買1 包愷他命之證述（偵卷第200 頁）可採
    ，又本院採最有利於被告之認定為800 元。
(三)按我國法令對販賣毒品者臨以嚴刑，惟毒品仍無法禁絕，其
    原因實乃販賣毒品存有巨額之利潤可圖，故販賣毒品者，如
    非為巨額利潤，必不冒此重刑之險，是以有償販賣毒品者，
    除非另有反證證明其出於非圖利之意思而為，概皆可認其係
    出於營利之意而為（最高法院93年度台上字第1651號、87年
    度台上字第3164號等判決意旨參照）。又毒品價昂，除非有
    特殊關係者，自不可能無償提供又甘冒罹於重典之風險，是
    被告於警詢中供稱沒有收錢云云（偵卷第9 頁），顯不足採
    ，其販賣毒品之行為均存有營利之意圖至明。被告犯罪，事
    證明確，均堪以認定，應依法論科。
三、按被告行為後法律有變更者，適用行為時之法律，但行為後
    之法律有利於行為人者，適用最有利於行為人之法律，刑法
    第2 條第1 項定有明文。經查：毒品危害防制條例第4 條部
    份業於98年5 月20日修正公布，並自同年月22日施行，該條
    例第4 條第3 項之罰金刑由修正前之「得併科新臺幣五百萬
    元以下罰金」，修正提高為「得併科新臺幣七百萬元以下罰
    金」，經比較新舊法之規定及適用結果，自以修正前之規定
    較為有利。核被告附表二編號一至六所為，均係犯修正前毒
    品危害防制條例第4 條第3 項之販賣第三級毒品罪，所犯各
    犯行，犯意各別，行為互異，應予分論併罰。爰審酌被告販
    賣第三級毒品，助長施用毒品惡習，並足以使購買施用者導
    致精神障礙與性格異常，甚至造成生命健康受損之成癮性及
    危險性，其不僅戕害國人身體健康，且危害社會安全，並其
    品行、智識程度、犯罪之動機、目的、手段、犯後未能悔悟
    ，及姑念被告販賣毒品所得尚不高等一切情狀，就所犯各罪
    分別量處如主文所示之刑並定應執行刑。
四、又毒品危害防制條例第19條第1 項規定，係採義務沒收主義
    ，故販賣毒品所得之金錢，如能認定確係販賣毒品所得之款
    項，均應宣告沒收，不以當場搜獲扣押者為限，但因其並無
    「不問屬於犯人與否，沒收之」之特別規定，仍以沒收物屬
    於犯人所有者為限，始得依該規定予以沒收。而上開規定所
    稱「追徵其價額」者，必限於所沒收之物為金錢以外之其他
    財物而無法沒收時，始應追徵其價額，使其繳納與原物相當
    之價額。如所得財物為金錢而無法沒收時，應以其財產抵償
    之，而不發生追徵價額之問題（最高法院93年度台上字第12
    18號、第2670號、第2743號判決要旨參照）。被告各次販賣
    第三級毒品均已收受對價，販賣之所得共為8600元，雖未扣
    案，仍就該販賣所得依上開規定宣告沒收，如全部或一部不
    能沒收時，以其財產抵償之。至扣案之K 他命刮盤1 個及刮
    片2 個係供施用毒品所用，與本件被告販賣行為無關；另扣
    案手機，其中0000000000號為毛美茹所有，另0000000000號
    則為乙○○所有，均非被告所有；而被告持用之門號000000
    0000號非被告所有，另0000000000號則未扣案，又非違禁物
    ，故均不予宣告沒收。
、無罪部分
一、公訴意旨另以：己○○基於販賣第三級毒品愷他命之犯意，
    分別向綽號「阿人」、「阿不」及「陳國緯」等姓名年籍不
    詳男子，以愷他命每包300 元或350 元不等之價格購入後，
    自97年2 月中旬起迄同年10月止，以其持用之上揭門號行動
    電話與丁○○（綽號「田田」）持用之門號0000000000號行
    動電話聯繫，在臺北市北投區○○○路128 號好樂迪KTV 石
    牌店門口，以每包800 元至1000元不等之價格，販賣第三級
    毒品愷他命予丁○○5 次，因認此部分亦涉犯毒品危害防制
    條例第4 條第3 項之販賣第三級毒品罪嫌。
二、查公訴人認被告此部分犯行，無非以證人丁○○於偵查中之
    證述及被告持用之門號0000000000號行動電話之通訊錄、證
    人丁○○持用之門號0000000000號行動電話之通訊錄翻拍照
    片等為據，而證人丁○○於本院亦證述確有向被告購買愷他
    命等情不諱（本院卷第31-39 頁）。
三、惟按「犯施用毒品罪，供出毒品來源，因而破獲者，得減輕
    其刑，毒品危害防制條例第17條定有明文。從而犯前揭之罪
    ，而供出毒品來源者，乃有利於己之陳述，與一般無利害關
    係證人所為之陳述尚屬有別，為擔保其陳述之真實性，以避
    免為邀得寬典而為損人利己之不實陳述，是其陳述是否與事
    實相符，仍應調查其他證據以資審認，必達於通常一般之人
    均不致有所懷疑，而得確信其為真實之程度者，始得據為有
    罪之認定」（最高法院97年度台上4832號判決要旨參照，另
    該院95年度台上3220號、96年度台上288 號、5920號、97年
    度台上1155號、1640號諸判決均同此見解）。本件購買第三
    級毒品之人，其施用雖現行毒品危害防制條例尚無刑責處罰
    ，然其證述仍與一般無利害關係證人所為之陳述尚屬有別，
    為擔保其陳述之真實性，仍應調查其他證據以資審認。
四、本件證人丁○○，係因被告於警詢中供稱其愷他命來源中，
    有「藥藥」0000000000之人所賣（偵卷第9 頁），經警循線
    追查後，才查得該0000000000號持用人為丁○○，並經丁○○之指證，有臺北市政府警察局中山分局刑事案件移送書及
    丁○○之警詢筆錄可稽（偵卷148-163 頁），自不能排除係
    因被告指證丁○○，證人丁○○不滿才反指被告販賣毒品之
    可能。再被告持用門號0000000000號手機之通訊錄中，依其
    警詢筆錄之記載，大多為「藥咖」，惟獨丁○○部分係「藥
    藥」，且無其二人相互傳遞買賣毒品訊息之簡訊內容可查，
    而證人丁○○持用之0000000000號手機通訊錄中，亦僅單純
    記載「石牌－阿偉」（偵卷第160 頁），而無其他佐證。是
    除證人丁○○之指述外，別無其他補強，自難徒憑其單一指
    證即得遽認被告亦有此部分販賣毒品之犯行。此外復查無其
    他積極證據，足以證明被告尚有公訴意旨所指此部分販賣第
    三級毒品犯行，自應就此均為被告無罪之諭知。
據上論斷，應依刑事訴訟法第299 條第1 項前段、第301 條，修
正前毒品危害防制條例第4 條第3 項、第19條第1 項，刑法第2
條第1 項前段、第11條前段、第51條第5 款、第9 款，判決如主
文。
本案經檢察官張紜瑋到庭執行職務。
中    華    民    國    99    年    7     月    19    日
                  刑事第四庭審判長法  官  李正紀
                                  法  官  林政佑
                                  法  官  莊明達
以上正本證明與原本無異。
如不服本判決應於收受判決後10日內向本院提出上訴書狀，並應
敘述具體理由；其未敘述上訴理由者，應於上訴期間屆滿後20日
內向本院補提理由書（均須按他造當事人之人數附繕本）「切勿
逕送上級法院」。
                                  書記官  黃瓊芳
中    華    民    國    99    年    7     月    19    日
附錄論罪法條：
修正前毒品危害防制條例第4 條第3 項
製造、運輸、販賣第三級毒品者，處五年以上有期徒刑，得併科
新臺幣五百萬元以下罰金。
附表一：
┌──┬──────────┬──────────┬────────┐
│編號│所犯罪名            │所處刑度            │  應沒收之物    │
├──┼──────────┼──────────┼────────┤
│一  │己○○販賣第三級毒品│處有期徒刑伍年貳月。│新臺幣壹仟貳佰元│
│    │                    │                    │，如全部或一部不│
│    │                    │                    │能沒收時，以其財│
│    │                    │                    │產抵償之。      │
├──┼──────────┼──────────┼────────┤
│二  │己○○販賣第三級毒品│處有期徒刑伍年貳月。│新臺幣壹仟貳佰元│
│    │                    │                    │，如全部或一部不│
│    │                    │                    │能沒收時，以其財│
│    │                    │                    │產抵償之。      │
├──┼──────────┼──────────┼────────┤
│三  │己○○販賣第三級毒品│處有期徒刑伍年貳月。│新臺幣壹仟貳佰元│
│    │                    │                    │，如全部或一部不│
│    │                    │                    │能沒收時，以其財│
│    │                    │                    │產抵償之。      │
├──┼──────────┼──────────┼────────┤
│四  │己○○販賣第三級毒品│處有期徒刑伍年肆月。│新臺幣仟元，如│
│    │                    │                    │全部或一部不能沒│
│    │                    │                    │收時，以其財產抵│
│    │                    │                    │償之。          │
├──┼──────────┼──────────┼────────┤
│五  │己○○販賣第三級毒品│處有期徒刑伍年貳月。│新臺幣壹仟貳佰元│
│    │                    │                    │，如全部或一部不│
│    │                    │                    │能沒收時，以其財│
│    │                    │                    │產抵償之。      │
├──┼──────────┼──────────┼────────┤
│六  │己○○販賣第三級毒品│處有期徒刑伍年貳月。│新臺幣捌佰元，如│
│    │                    │                    │全部或一部不能沒│
│    │                    │                    │收時，以其財產抵│
│    │                    │                    │償之。          │
└──┴──────────┴──────────┴────────┘
附表二：
┌──┬──────┬────────┬───┬───────┬────┐
│編號│時間        │地點            │買受人│價格          │數量    │
├──┼──────┼────────┼───┼───────┼────┤
│一  │97年7 月間某│臺北市○○路○段│乙○○│新台幣（下同）│2包     │
│    │日          │123 巷13弄乙○○│      │1200元        │        │
│    │            │住處附近        │      │              │        │
├──┼──────┼────────┼───┼───────┼────┤
│二  │距編號一之時│臺北市○○路○段│乙○○│新台幣（下同）│2包     │
│    │間約一週後某│123 巷13弄乙○○│      │1200元        │        │
│    │日          │住處附近        │      │              │        │
├──┼──────┼────────┼───┼───────┼────┤
│三  │距編號二之時│臺北市○○路○段│乙○○│新台幣（下同）│2包     │
│    │間約二週後某│123 巷13弄乙○○│      │1200元        │        │
│    │日          │住處附近        │      │              │        │
├──┼──────┼────────┼───┼───────┼────┤
│四  │97年9 月間某│臺北市○○路○段│乙○○│新台幣（下同）│5包     │
│    │日          │123 巷13弄乙○○│      │3000元        │        │
│    │            │住處附近        │      │              │        │
├──┼──────┼────────┼───┼───────┼────┤
│五  │97年10月22日│臺北市○○路○段│乙○○│新台幣（下同）│2包     │
│    │            │123 巷13弄乙○○│      │1200元        │        │
│    │            │住處附近        │      │              │        │
├──┼──────┼────────┼───┼───────┼────┤
│六  │97年下半年間│臺北市中山區南京│甲○○│新台幣（下同）│1包     │
│    │某日        │東路與林森北路口│      │800 元        │        │
│    │            │之麥當勞速食店旁│      │              │        │
└──┴──────┴────────┴───┴───────┴────┘

司法院資訊處製作；財團法人民間司法改革基金會備份。
